臺灣臺北地方法院交通事件裁定　　　　　　　　　　九十一年度交聲字第五七三號
　　原處分機關　台北市交通事件裁決所
　　異 議人 即
　　受 處分 人　甲○○
右列受處分人因違反道路交通管理處罰條例案件，對於臺北市交通事件裁決所中華民
國九十一年三月四日所為之處分（原處分案號：北市裁三字第裁二二－ＡＸＸ○一一
一八二號）聲明異議，本院裁定如左：
        主      文
異議駁回。
        理      由
一、按汽車駕駛人，爭道行駛，有支線道車不讓幹線道車先行，或兩線均為幹線道或
    支線道時，左方車不讓右方車先行者，處新台幣（下同）六百元以上一千八百元
    以下之罰鍰，道路交通管理處罰條例第四十五條第九款定有明文，次按汽車駕駛
    人駕駛汽車違反道路交通管理處罰條例第四十五條規定者，除應依該條所規定之
    罰鍰處罰外，並予記違規點數一點，同條例第六十三條第一項第一款亦有規定。
    又汽車駕駛人駕駛汽車違反道路交通安全規則，因而肇事致人受傷者，吊扣其駕
    駛執照三個月至六個月，道路交通管理處罰條例第六十一條第三項亦有明定。
二、本件受處分人即異議人甲○○於民國九十年十二月二十日上午八時五分左右，駕
    駛車號ＡＲ－六七五○號自用小客車，沿台北市○○○路四一九巷由東向西方向
    行駛，途經與同市○○○路四一九巷四一號之交岔路口未劃分支幹線道路上，本
    應注意左方車應讓右方車先行及車前狀況，惟其不察右側巷道已有來車繼續直行
    ，適有許良林所騎乘車號ＣＨＪ－六三七號重型機車，沿同市○○○路四一九巷
    四一號前之無名巷由北往南直線行駛，受處分人駕駛之上開車輛右前葉子板不慎
    與許良林所騎乘上開機車之前車頭發生撞擊，致許良林受有右腳及右手肘擦傷之
    傷害，經報警處理後，台北市政府警察局交通警察大隊以受處分人有違反道路交
    通管理條例第四十五條第九款、第六十一條第三項之行為掣單舉發。受處分人於
    應到案日期前申訴，經原處分機關函請原舉發單位調查結果，仍認受處分人有上
    開違規行為，原處分機關依道路交通管理處罰條例第四十五條第九款（贅引第一
    項）、第六十一條第三項（贅引第一款）第六十三條第一項第一款及違反道路交
    通管理事件統一裁罰標準表之規定，裁處罰鍰六百元，吊扣駕駛執照三月並記違
    規點數一點。
三、聲明異議意旨略以：本件肇事地點異議人所行駛之巷道較為寬廣，應為幹線道，
    而對方（指證人許良林）所行之巷道有一停止線，屬支線道，是主要肇事責任在
    於對方駕駛人行於支線道未禮讓行於幹線道之異議人先行，且本人至舉發地點已
    減緩車速，然對方駕駛人並未減速慢行，反有加速衝過之意圖，因認原裁決係屬
    違誤云云。然查：異議人右開違規致人受傷之事實，有道路交通事故調查報告表
    、道路交通分析研判表、交通事故談話紀錄表、交通事故補充資料表等影本、現
    場照片四張在卷為憑，並經證人許良林於警訊及本院調查時到庭證述甚詳；雖異
    議人異議陳稱：對方之車道有劃一停止線，應為支線道云云，然道路之支、幹道
    劃分，屬公路主管機關之職權，依據當地汽車交通量、行人穿越數、道路位置及
    寬窄等情綜合判斷，且本件肇事地點，證人許良林當時行進之車道上雖確實設置
    一停止線，有卷附相片可參，然依道路交通標誌標線號誌設置規則第一百七十條
    之規定，「停止線」僅係用以指示行駛之車輛停止之界線，車輛停止時，其前懸
    部分不得伸越該線，自不得以此作為系爭肇事路段有劃分支、幹道之依據，且上
    開路段並無設置讓路線，業為異議人所不爭執，而所謂讓路線，方係用以警告車
    輛駕駛人前有幹道應減速慢行，或停車讓幹道車先行；視需要設於支道路口，或
    讓路標誌將近之處，在雙車道路面上，依遵行方向設於右側道之中心部位。本標
    線線型為白色倒三角形，如路口未設行人穿越道線者，則加繪兩條平行白虛線，
    間隔三○公分，線段長六○公分，線寬三○公分，間距四○公分。是異議人稱其
    所駕駛之車道係幹線道乙節，似有誤會；本件舉發地點既無支幹道之劃分，已如
    前述，自仍有道路交通管理處罰條例第四十五條第九款後段，汽車駕駛人爭道行
    駛時，左方車應讓右方車先行規定之適用甚明。又異議人異議陳稱；本人至肇事
    地點已減慢車速云云，然依據道路交通事故調查報告表及所載現場圖可知，前開
    交岔路口既無交通號誌，亦無劃分支幹線，受處分人駕車行經右開巷口時，本應
    注意車前狀況及左方車應讓右方車先行之規定，而參諸受處分人係以所駕駛汽車
    之右前車頭與機車之前車頭發生撞擊，及異議人於警訊中警員訊問其發現危害狀
    況時距離對方多遠時，其供稱：看見即發生，約一公尺左右等語，足見其行經肇
    事路口時，並未確實減速慢行，先察看右方有無來車後再通過該交岔路口，至為
    灼然，且徵之異議人之前開車輛受損位置係於車頭葉子板處，足徵異議人與證人
    許良林之車輛應幾近同時到達肇事路口無誤；綜上所述，其上開所辯，尚屬無據
    ，本件事證明確，受處分人未讓同時至該交岔路口之右方車先行之違規事實，應
    堪認定。
四、綜上，本件受處分人確有在未劃分支幹線道之巷口，左方車未讓右方車先行致人
    受傷之違規事實。原處分機關以受處分人於應到案日前申訴，依道路交通管理處
    罰條例第四十五條第九款、第六十一條第三項及第六十三條第一項第一款及違反
    道路交通管理事件統一裁罰標準表之規定裁處罰鍰六百元、吊扣駕駛執照三月並
    予記違規點數一點，核無違誤，本件受處分人之異議為無理由，自應將其異議駁
    回。
據上論斷，應依道路交通案件處理辦法第十九條，裁定如主文。
中       華       民      國     九十一     年     十一   月    十三    日
                                臺灣臺北地方法院交通法庭
                                    法  官  吳  佳  薇
如不服本裁定，應於裁定送達後五日內向本院提出抗告狀。
右正本與原本無異。
                                    書記官  許  博  為
中       華       民      國     九十一     年     十一   月    十三    日
